# 以公允价值计量变动计入其他综合收益的权益工具问题

提问人：wx_5e7dc5ecabdd 时间：2020-07-20 09:53:00
指定为以公允价值计量且其变动计入其他综合收益的权益工具，其他综合收益不能转损益，《国际财务报告准则第9 号》中的结论基础BC4.153：其中一个主要原因是如果进行循环，主体将需要对权益投资进行减值评估。《国际会计准则第 39 号》中对权益工具投资的减值要求十分主观，实际上也是全球金融危机期间最为人诟病的会计要求之一。
问题：为什么允许转损益就需要确认减值？而不允许转损益就不需要确认减值？

回答人：chenyiwei
IFRS 9设置“FVOCI权益工具投资”这一类别的目的是为了简化会计处理，避免减值计提的主观性的影响。
如果此类金融资产的公允价值变动和处置差额计入损益，则由于减值本身计提的主观性，以及区分减值和其他公允价值变动的主观性，就无法实现上述简化会计处理的目标。
至于“为什么允许转损益就需要确认减值”，那是因为如果不确认减值而是确认公允价值变动损益，那就和FVTPL金融资产没有区别了，单独设置一类金融资产的合理性就难以证明。